臺灣彰化地方法院刑事判決　　　　　　　95年度訴字第2031號
公　訴　人　臺灣彰化地方法院檢察署檢察官
被　　　告　甲○○
上列被告因毒品危害防制條例案件，經檢察官提起公訴（95年度
毒偵字第4427號），被告於準備程序為有罪之陳述，經本院合議
庭裁定本件由受命法官獨任進行簡式審判程序，判決如下：
    主  文
甲○○施用第一級毒品，累犯，處有期徒刑玖月。扣案之注射針
筒壹支，沒收之。
    事  實
一、甲○○前因施用毒品案件，經本院以94年度訴字第986號判
    決判處有期徒刑8月確定，於民國95年5月27日縮刑期滿執行
    完畢。另因施用毒品案件，經本院以92年度毒聲字第2163
    號裁定送觀察、勒戒後，認無繼續施用毒品之傾向，於92年
    11月17日執行完畢釋放，並經臺灣彰化地方法院檢察署以92
    年度毒偵字第2720號為不起訴處分確定。詎於前開觀察、勒
    戒執行完畢釋放後之5年內，復基於施用第一級毒品海洛因
    之犯意，於95年10月10日12時30分許，在彰化縣員林鎮○○
    里○○路1巷100號「愛買商場」之停車場，將海洛因摻水再
    以針筒內注射之方式，施用第一級毒品海洛因1次。嗣於同
    日14時40分許，為警查獲，並扣得注射針筒1支。經警採尿
    送驗結果，呈嗎啡陽性反應。
二、案經彰化縣警察局員林分局報告臺灣彰化地方法院檢察署檢
    察官偵查起訴。
    理  由
一、本件被告甲○○所犯係刑事訴訟法第273條之1規定得行簡式
    審判程序之罪，其於準備程序就前揭被訴事實為有罪之陳述
    ，本院合議庭裁定由受命法官獨任進行簡式審判程序，合先
    敘明。
二、上開犯罪事實，業據被告甲○○於偵查中、本院審理時均坦
    承不諱，其經警採尿送驗結果，呈第一級毒品海洛因於人體
    代謝後之嗎啡陽性反應乙節，有彰化縣警察局員林分局委託
    檢驗尿液代號與真實姓名對照認證單、詮昕科技股份有限公
    司於95年10月19日所出具之濫用藥物尿液檢驗報告各1紙附
    卷可稽，並有注射針筒1支扣案可憑，足徵被告前開任意性
    自白與事實相符。被告於觀察、勒戒執行完畢釋放後，5年
    內再犯毒品危害防制條例第10條第1項之罪，依同條例第23
    條第2項規定，應依法論科。本件事證明確，被告犯行洵堪
    認定。
三、核被告所為，係犯毒品危害防制條例第10條第1項之施用第
    一級毒品罪。被告為施用毒品而持有第一級毒品，其持有之
    低度行為應為施用之高度行為所吸收，不另論罪。至公訴人
    起訴書所稱被告於自95年10月初某日起，至同年10月10日中
    午12時30分許止，在彰化縣員林鎮○○里○○路1巷100號「
    愛買商場」之停車場等地，接連施用第一級毒品海洛因多次
    等語。惟按被告之自白，不得作為有罪判決之唯一證據，仍
    應調查其他必要之證據，以察其是否與事實相符，刑事訴訟
    法第156條第2項定有明文。查起訴書所指此部份之犯行，除
    被告之自白外，既無其他證據足以證明，復無任何尿液檢驗
    報告，可供本院查核，是尚難僅憑被告之自白遽認被告確有
    此部份之犯行。惟依公訴意旨認此部分與前開有罪部分有集
    合犯之實質上一罪關係，爰不另為無罪之諭知，併此敘明。
    被告有事實欄所載之前科，於95年5月27日因縮刑期滿執行
    完畢等情，有臺灣高等法院被告前案紀錄表在卷可稽，被告
    受此有期徒刑執行完畢後，5年以內故意再犯有期徒刑以上
    之罪，為累犯，應依刑法第47條第1項之規定，加重其刑。
    爰審酌被告前曾因施用毒品案件，經觀察勒戒，仍不知警惕
    ，一再施用，無視於毒品對於自身健康之戕害，不知戒除惡
    習，及坦承犯行等一切情狀，量處如主文所示之刑，以示懲
    儆。另扣案之注射針筒1支，係被告所有，供施用毒品所用
    ，業據被告於本院審理時供述明確，應依刑法第38條第1項
    第2款之規定宣告沒收。
四、另公訴人95年度毒偵字第4920號移送併辦意旨書以被告自95
    年10月10日起，至同年11月30日10時許止，在彰化縣員林鎮
    ○○路之寶島鐘錶公司廁所內等處，施用第一級毒品海洛因
    多次，嗣同年11月30日15時許，為警於彰化縣員林鎮○○路
    與民生路口查獲，並扣得第一級毒品海洛因1包（毛重0.3公
    克）及注射針筒1支，認被告此部分與前開起訴部分具有集
    合犯之實質上一罪關係，請求併予審理等語。惟「集合犯」
    之態樣，係依一般社會通念，特定犯罪行為具有反覆實施之
    特性，而立法者於制定刑罰法律之初，亦已認知該種行為類
    型之反覆性，有意藉由法條中客觀構成要件之行為要素，涵
    括上開具有反覆實施特性之數個犯罪行為，僅受一次刑法之
    評價；然施用毒品犯罪，或為零星偶一之施用，或尚未成癮
    ，自難認立法者於制定刑罰法律之初，已認知該種行為類型
    之反覆性，且有意藉由法條中客觀構成要件之行為要素，涵
    括上開具有反覆實施特性之數個犯罪行為。是以多次施用毒
    品犯罪之行為，尚難論以「集合犯」，被告於上開時地所為
    施用第一級毒品海洛因犯行，與本院前開論罪科刑部分，並
    無實質上一罪關係。從而，此部分非起訴效力所及，本院無
    從併辦，應另由檢察官為妥適處理，附予敘明。
據上論斷，應依刑事訴訟法第273條之1第1項、第299條第1項前段
，毒品危害防制條例第10條第1項，刑法第11條、第47條第1項、
第38條第1項第2款，判決如主文。
本案經檢察官洪英丰到庭執行職務
中　　華　　民　　國　　96　　年　 　1　　月　  4 　　日
                  刑事第一庭      法  官  林欣苑
以上正本證明與原本無異。
如不服本判決，應於判決送達後10日內向本院提出上訴狀 (須附
繕本)。
中　　華　　民　　國　　96　　年　　1 　　月　　4 　　日
                                  書記官  林盛輝
毒品危害防制條例第10條第1項
施用第一級毒品者，處 6 月以上 5 年以下有期徒刑。
施用第二級毒品者，處 3 年以下有期徒刑。
